臺灣臺北地方法院刑事判決　　　　　　　　　　　　九十年度交簡上字第一六九號
　　上　訴　人
　　即　被　告　丙○○
右上訴人因過失傷害案件，不服本院新店簡易庭中華民國九十年九月十三日所為九十
年度店交簡字第五九一號第一審簡易判決（聲請簡易判決處刑案號：台灣台北地方法
院檢察署九十年度偵字第七五九七號）提起上訴，本院管轄之第二審合議庭判決如左
：
    主  文
上訴駁回。
    事  實
一、丙○○於民國八十九年七月二十七日凌晨一時許，無照駕駛車號Ｋ四－六二四八
    號自小客車，沿台北縣新店市○○路○段新店往景美方向行駛，途經中興路三段
    與文化路交岔路口時，本應注意當時於市區道路行車速度不得超過時速四十公里
    ，且當時天候晴、視距良好、無障礙物，並無不能注意情事，竟疏於注意，以時
    速七十公里之速度超速行車，適有趙書孟駕駛車號ＢＺ－七五○六號自小貨車自
    對向車道駛至該交岔路口違規迴車，致丙○○閃煞不及，其所駕駛之自小客車撞
    擊趙書孟駕駛之自小貨車右側車身，該貨車右前座之乘客乙○○因而受有頭部外
    傷之傷害。嗣經路人報警處理，丙○○於警員前往處理時在場，坦承肇事接受裁
    判。
二、案經乙○○及其父甲○○訴由台北縣警察局新店分局報請台灣台北地方法院檢察
    署檢察官偵查聲請簡易判決處刑。
    理  由
一、被告丙○○經合法傳喚，無正當理由，未於本院所指定之九十一年十一月十一日
    審理期日到庭，爰不待其陳述，逕行判決。
二、被告雖未於本院審理期日到庭，惟右開事實迭據伊於警詢、偵查及本院調查時坦
    承不諱，核與告訴人乙○○及證人趙書孟針對本件事故經過情形之陳述相符，並
    有道路交通事故調查報告表、照片九幀在卷可稽，告訴人乙○○因本件車禍受有
    如事實欄所載之傷，亦有財團法人天主教耕莘醫院出具之診斷證明書附卷可考。
    按汽車駕駛執照為駕駛汽車之許可憑證，由駕駛人向公路監理機關申請登記，考
    驗及格後發給之；行車速度在市區道路時速不得超過四十公里，行為時道路交通
    安全規則第五十條第一項、第九十三條第一項第一款分別定有明文，被告未曾考
    領小型汽車駕駛執照，有交通部公路總局台北區監理所板橋監理站九十一年十一
    月一日九一板監駕字第九一○六四七六號覆函附卷可佐，本不得駕駛汽車，伊卻
    執意駕車上路，並疏未注意遵守速限規定，貿然以七十公里之時速超速行駛終至
    肇事，伊對本件事故之發生為有過失，至屬明確。而肇事交岔路口由台北市往新
    店方向設有禁止左轉標誌，亦有現場照片在卷可參，依道路交通安全規則第一百
    零六條第三款規定，該地禁止迴車，趙書孟於該地迴車，即與前開規定相違，其
    對本件事故之發生，同有過失甚明。又告訴人乙○○因本件車禍所受傷害，與被
    告之過失行為間有相當因果關係。本件事證明確，被告過失犯行堪以認定。
三、核被告所為，係犯刑法第二百八十四條第一項前段過失傷害罪。被告無駕駛執照
    駕車，因而致告訴人乙○○受傷，依法應負刑事責任，應依道路交通管理處罰條
    例第八十六條第一項規定加重其刑。又被告於犯罪未發覺前，即向前往現場處理
    之警員承認肇事，有員警巡邏工作紀錄一紙在卷可參，為對於未發覺之罪自首而
    接受裁判，應依刑法第六十二條前段規定減輕其刑，爰依法先加後減。原審認被
    告被訴之犯罪行為事證明確，判處其有期徒刑伍月，如易科罰金以參佰元折算壹
    日，認事用法並無違誤，量刑亦稱適當，被告上訴辯稱伊有和解意願，但無力給
    付高額賠償金，原審量刑過重云云，並無理由，應予駁回。
據上論斷，依刑事訴訟法第四百五十五條之一第一項、第三項、第三百六十八條、第
三百七十一條，判決如主文。
本案經檢察官黃東焄到庭執行職務。
中      華      民      國      九十一      年    十一    月    廿五    日
                                台灣台北地方法院交通法庭
                                      審判長  法  官  劉壽嵩
                                              法  官  鄧德倩
                                              法  官  陳婷玉
右正本證明與原本無異。
不得上訴。
                                              書記官  石幸代
中      華      民      國      九十一      年    十一    月    廿六    日
